臺灣士林地方法院刑事判決　　　　　　　96年度易字第1530號
公　訴　人　臺灣士林地方法院檢察署檢察官
被　　　告　乙○○
上列被告因竊盜案件，經檢察官提起公訴（96年度偵字第8776、
9364、9523號），被告於本院準備程序期日就被訴事實為有罪之
陳述，經本院裁定改依簡式審判程序進行審理，並判決如下：
    主  文
乙○○竊盜，累犯，處有期徒刑陸月，扣案之鑰匙壹支沒收。又
攜帶兇器竊盜，累犯，處有期徒刑拾月。又竊盜，累犯，處有期
徒刑陸月。應執行有期徒刑壹年捌月，扣案之鑰匙壹支沒收。
    事  實
一、乙○○前於民國92年間，因違反毒品危害防制條例案件，經
    臺灣板橋地方法院以92年度訴字第873 號判決處有期徒刑8
    月確定；又於94年間，再因違反毒品危害防制條例案件，經
    同法院以94年度訴字第235 號判決處有期徒刑8 月確定，上
    開兩罪接續執行，於95年2 月17日（起訴書誤載為3 月31日
    ，應予更正）縮刑期滿執行完畢，翌日出監（構成累犯）。
    又於96年間因竊盜案件，經臺灣板橋地方法院以96年度簡字
    第1693號判決處拘役35日確定；又因違反毒品危害防制條例
    案件，經同法院以96年度訴字第1423號判決處有期徒刑10月
    確定；又因竊盜案件，經本院以96年度易字第982 號判決處
    有期徒刑4 月（均尚未執行）。詎猶不知悔改，分別意圖為
    自己不法之所有，而為下列犯行：
  (一)於96年7 月11日晚間8 時許，在臺北縣汐止市○○○路53號
    前，以自備之鑰匙（無塑膠包覆之鑰匙）1 支，強行插入丁○○所有之車號AVD-417 號重型機車之鑰匙孔內，開啟電門
    鎖竊取該部重型機車得手後，留供己用。嗣於翌日上午10時
    20分許，乙○○騎駛上開機車行經臺北市○○區○○路2 段
    426 巷巷口前，因丁○○已於96年7 月11日晚間9 時45分許
    報案，旋為警查悉乙○○騎駛上開機車為贓車，遂予以攔檢
    盤查，當場扣得上揭贓車1 輛及乙○○之鑰匙1 串及遙控器
    1 個（內含乙○○所有持以竊取上開機車之無塑膠包覆之鑰
    匙1支） 。
  (二)於96年7 月18日晚間9 時45分許，在臺北市○○區○○路2
    段238 號旁，見甲○○所有之車號1292-QL 號自用小貨車停
    放於三本工程公司工務所前，趁四下無人之際，逕自甲○○
    上開自用小貨車後方未上鎖之車廂內，取出放置於車內，如
    持以行兇，客觀上自足以對人之生命、身體產生相當危害之
    一字型螺絲起子1 把（並未扣案），強行插入甲○○上開自
    用小貨車車門鑰匙孔（毀損部分未據告訴），開啟車門後侵
    入車內，另以於不詳處所拾獲他人棄置於地之鑰匙1 支，插
    入甲○○所有之1292-QL 自用小貨車駕駛座鑰匙孔內，開啟
    電門而竊取該自用小貨車得手，留供己用。嗣於同日晚間10
    時許，乙○○駕駛上開車輛行經國道一號高速公路康寧路交
    流道北上匝道出口處，因不慎追撞他車肇事，致甲○○所有
    之1292-QL 號自用小貨車車頭凹陷損壞，經警到場處理，並
    將受傷之乙○○送醫治療，乙○○為恐行竊之事為警查悉，
    遂於就醫後旋即離開醫院，經警循線通知車號1292-QL 號自
    用小貨車車主甲○○上開肇事經過等情後，偵悉上情。
  (三)另於96年7 月4 日凌晨5 時前某時，在臺北市○○區○○街
    61號前，以其於不詳處所拾獲他人棄置於地之鑰匙1 串（共
    3 支），強行插入丙○○所有之車號LRL-785 號重型機車之
    鑰匙孔內，開啟電門鎖而竊取該部重型機車得手後，留供己
    用。嗣於96年7 月26日乙○○騎駛上開機車行經臺北市○○
    區○○街852 號前，適警正執行酒測勤務，且因丙○○已於
    96年7 月19日中午1 時25分許報案，旋為警查得乙○○騎駛
    上開機車為贓車，形跡可疑而予攔檢盤查，當場扣得上揭失
    竊之機車1 輛及鑰匙1 串（共3 支）。
二、案經甲○○訴由臺北市政府警察局內湖分局報告臺灣士林地
    方法院檢察署檢察官偵查起訴，被告於本院準備程序期日就
    被訴事實均為有罪之陳述，經本院裁定改依簡式審判程序進
    行審理。
    理  由
一、本件被告乙○○所犯係死刑、無期徒刑或最輕本刑為三年以
    上有期徒刑或高等法院管轄第一審案件以外之罪，所犯且係
    刑法第320 條、第321 條之罪，是依刑事訴訟法第284 條之
    1 規定，毋庸行合議審判。其於準備程序期日就被訴事實為
    有罪之陳述，經本院告知簡式審判程序之旨，並聽取公訴人
    及被告之意見後，改以簡式審判程序進行審理，是依刑事訴
    訟法第273 條之2 規定，本件之證據調查，不受同法第159
    條第1 項、第161 條之2 、第161 條之3 、第163 條之1 及
    第164 條至第170 條規定之限制，合先敘明。
二、上揭犯罪事實，迭據被告乙○○於警詢、偵訊及本院審理時
    坦承不諱，與證人即告訴人甲○○、證人即被害人丙○○、
    丁○○就失竊之情節所為之證述互核均大致相符，復有贓物
    認領保管單3 紙在卷可稽，以及鑰匙共2 串扣案可佐。此外
    ，並有臺北縣政府警察局、臺北市政府警察局之車輛協尋輸
    入電腦單、失車紀錄各2 紙、照片2 幀、臺北市政府警察局
    內湖分局文德派出所發生竊盜案件紀錄表、行車執照影本各
    1 紙在卷可稽，足見被告之任意性自白與事實相符，可以採
    信。綜上，本案事證明確，被告犯行洵堪認定，應依法論科
    。
三、核被告如事實欄一、(一)及(三)所為，均係犯刑法第320 條第1
    項普通竊盜罪。又按刑法第321 條第1 項第3 款之攜帶兇器
    竊盜罪，其所稱「兇器」，種類並無限制，凡客觀上足對人
    之生命、身體、安全構成威脅，具有危險性之兇器均屬之，
    且祇須行竊時攜帶此種具有危險性之兇器為已足，並不以攜
    帶之初有行兇之意圖為必要（最高法院79年台上字第5253號
    判例意旨參照），且刑法第321 條第1 項第3 款之攜帶兇器
    竊盜罪係以行為人攜帶兇器竊盜為其加重條件，只要於竊盜
    時攜帶兇器，即構成加重竊盜罪名，且尤不以行為人攜往現
    場者為限，即使該兇器並非行為人攜往現場，而是在竊盜現
    場取得，攜以行竊亦屬之（最高法院94年度台上字第3149號
    判決意旨、最高法院79年臺上字第5253號判例意旨、最高法
    院臺上第1261號判決、司法院（80）廳刑一字第562 號函分
    別參照）。查被告犯上開事實欄一、(二)之竊盜犯行時，持用
    之一字型螺絲起子1 把（並未扣案），除握柄處有塑膠材質
    包覆外，前端部分則為金屬材質，質地堅硬而型尖，已據被
    告供明在卷，如持以行兇，客觀上自足以對人之生命、身體
    產生相當之危害，核屬「兇器」無疑。是被告上開事實欄(二)
    之犯行，係犯刑法第321 條第1 項第3 款之攜帶兇器竊盜罪
    。又被告所為上開3 次竊盜犯行，犯意各別，行為互殊，應
    分論併罰。再被告有如事實欄所載之科刑執行情形，有臺灣
    高等法院被告前案紀錄表1 份在卷可稽，其受有期徒刑執行
    完畢後5 年內，分別故意再犯本件如事實欄所示之有期徒刑
    之罪，均構成累犯，應各依刑法第47條第1 項規定加重其刑
    。
四、爰審酌被告前有如事實欄所載之科刑執行情形，有臺灣高等
    法院被告前案紀錄表1 份在卷可稽，素行不佳，前經法院判
    處罪刑後，猶不知警惕，仍起意竊取他人財物，暨犯後已能
    坦承犯行，態度尚佳等一切情狀，分別就其所犯竊盜罪行各
    量處如主文所示之刑，並定應執行之刑，以示懲儆。
五、另被告所有無塑膠包覆之鑰匙1 支，為被告犯竊盜事實欄一
    、(一)之犯行所用之物，已據被告於本院審理時陳明在卷（見
    本院96年10月15日審判筆錄第3 頁），依刑法第38條第1 項
    第2 款予以沒收。至被告為警查獲時扣案之其餘鑰匙8 支、
    遙控器1 個（96年7 月12日為警扣得1 串，除無塑膠包覆之
    鑰匙為被告所有外，其餘共5 支，另96年7 月26日為警查獲
    時扣得另1 串，共3 支，合計8 支），或非被告持以犯案之
    物，或係他人棄置於地，為被告拾獲，被告僅偶然持以為本
    案竊盜犯行，並無取得該把鑰匙所有權之意，仍非被告所有
    ，均據被告供明在卷，爰均不予宣告沒收。至被告持以犯事
    實欄一、(二)之加重竊盜犯行之一字型螺絲起子1 把，雖係供
    犯本案竊盜罪所用之物，惟未扣案，復據被告乙○○堅決否
    認係其所有（本院96年10月15日審判筆錄第8 頁參照），亦
    無從宣告沒收，附此敘明。
據上論斷，依刑事訴訟法第273 條之1 第1 項、第299 條第1項
前段，刑法第320 條第1 項、第321 條第1 項第3 款、第47 條
第1 項、第38條第1 項第2 款、第51條第5 款，刑法施行法第1
條之1 第1 項、第2 項前段，判決如主文。
本案經檢察官鄭富城到庭執行職務。
中　　華　　民　　國　　96　　年　　11　　月　　5 　　日
　　　　　　　　　刑事第五庭法　官　許辰舟
以上正本證明與原本無異。
如不服本判決，應於收受送達後10日內，向本院提出上訴書狀，
其未敘述上訴之理由者並得於提起上訴後20日內向本院補提理由
書（均須按他造當事人之人數附繕本）。
                            書記官  洪忠改
中　　華　　民　　國　　96　　年　　11　　月　　5 　　日
附錄法條：
中華民國刑法第320條第1項
意圖為自己或第三人不法之所有，而竊取他人之動產者，為竊盜罪，處
 5 年以下有期徒刑、拘役或 5 百元以下罰金。
中華民國刑法第321條第1項
犯竊盜罪而有左列情形之一者，處 6 月以上、 5 年以下有期徒刑：
一  於夜間侵入住宅或有人居住之建築物、船艦或隱匿其內而犯之者。
二  毀越門扇、牆垣或其他安全設備而犯之者。
三  攜帶兇器而犯之者。
四  結夥三人以上而犯之者。
五  乘火災、水災或其他災害之際而犯之者。
六  在車站或埠頭而犯之者。
